---
title: "Final Fundamentos 2020"
output:
  html_document: default
  pdf_document: default
---

## 3. Bayesiana y regularización

Lee el ejempo *2.7 Informative prior distribution for cancer rates* del libro
[Bayesian Data Analysis](http://www.stat.columbia.edu/~gelman/book/BDA3.pdf) (página 46).

En el siguiente ejercicio harás algo similar al ejemplo anterior, en este caso 
con el modelo Beta-Binomial.

Los datos *pew_research_center_june_elect_wknd_data.dta* tienen información de 
encuestas realizadas durante la campaña presidencial 2008 de EUA.

```{r}
library(tidyverse)
library(arm)
library(ggplot2)
library(dplyr)
library(readr)
library(foreign)
library(usdata)
poll_data <- foreign::read.dta("data/pew_research_center_june_elect_wknd_data.dta")
poll_data$ideo = as.character(poll_data$ideo)
poll_data[is.na(poll_data$ideo),]$ideo = 0
poll_data[poll_data$ideo=="very conservative",]$ideo = 2
poll_data[poll_data$ideo=="conservative",]$ideo = 1
poll_data[poll_data$ideo=="moderate",]$ideo = 0
poll_data[poll_data$ideo=="dk/refused",]$ideo = 0
poll_data[poll_data$ideo=="liberal",]$ideo = -1
poll_data[poll_data$ideo=="very liberal",]$ideo = -2

poll_data<- poll_data %>% filter(state != 'hawaii' & state != 'washington dc')
poll_data <- poll_data%>%mutate(very_liberal = poll_data$ideo == -2)
table(poll_data$ideo == -2)
```

* Estima el porcentaje de la población de cada estado (excluyendo Alaska, Hawai, 
y DC)  que se considera *very liberal*, utilizando el estimador de máxima 
verosimilitud.

```{r}
# Hacemos la limpieza de los datos 
# Una vez hecha la limpieza generamos un nuevo DF en el cual seleccionamos por estado a los votantes "very_liberal"
# Secalcula el porcentaje de Very_Liberal por estado
df_vl <- poll_data %>%group_by(state)  %>% summarise(very_liberal_pct = sum(very_liberal)/n(), samplesize = n(), very_liberal = sum(very_liberal))# %>% select(state, very_liberal_pct, samplesize)


df_vl$state <- df_vl$state%>%as.character()

#df_vl[df_vl$state == "washington dc",]$state = "district of columbia"

#alas <- data.frame(state = c("alaska"), very_liberal_pct = c(0), samplesize = c(0))
#df_vl <- rbind(df_vl,alas)

df_vl<- df_vl %>% filter(state != 'hawaii' & state != 'washington dc')

df_vl$state = state2abbr(toupper(df_vl$state))

p <- ggplot(df_vl, aes(y=very_liberal_pct,  x=samplesize))
p <- p + geom_text(aes(label=state)) +
  labs(title="", 
       x = "Encuestas por estado", 
       y = "Porcentaje de votantes 'Very liberal'")
p

#df_vl_cho <- df_vl[,c(1,2)]
#names(df_vl_cho) = c("region","value")
#state_choropleth(df_vl_cho, title = "Proporcion de gente 'Very Liberal'")
####
election08 = read_csv("http://www.stat.columbia.edu/~gelman/surveys.course/2008ElectionResult.csv")

obama_pct_st <- election08 %>% dplyr::select(state, vote_Obama_pct)

obama_pct_st$state <- obama_pct_st$state%>%tolower
obama_pct_st$state = state2abbr(toupper(obama_pct_st$state))
obama_pct_st<- obama_pct_st %>% filter(state != 'hawaii' & state != 'district of columbia' & state != 'alaska')

df_vl <- df_vl %>% inner_join(obama_pct_st)

q <- ggplot(df_vl, aes(y=very_liberal_pct,  x=vote_Obama_pct))
q + geom_text(aes(label=state)) +
  labs(title="", 
       x = "Porcentaje votos Obama", 
       y = "Porcentaje encuesta 'Very liberal'")
```
  - Grafica en el eje *x* el número de encuestas para cada estado y en el eje *y* 
  la estimación de máxima verosimilitud. ¿Qué observas?  
  
#### Se Observa que demasiada incertidumbe en los estados que hicieron muy pocas encuestas, por lo tanto no deberiamos de considerarlos.

  - Grafica en el eje *x* el porcentaje de votos que obtuvo Obama en la elección
  para cada estado y en el eje *y* la estimación de máxima verosimilitud. ¿Qué observas? (usa los datos *2008ElectionResult.csv*)

* Estima el mismo porcentaje usando inferencia bayesiana, en particular
la familia conjugada binomial-beta. Deberás estimar la proporción de manera 
independiente para cada estado, sin embargo, utilizarás la misma inicial a lo
largo de todos.
  - Para elegir los parámetros $\alpha$, $\beta$ de la incial considera la media
  y varianza de la distribución predictiva posterior (que en este caso tiene
  distribución [Beta-Binomial](https://en.wikipedia.org/wiki/Beta-binomial_distribution))
  y empata la media y varianza observadas a sus valores observados para después
  depejar $\alpha$ y $\beta$ (puedes usar [Wolfram alpha](https://www.wolframalpha.com/) para resolver).  
  - Utiliza la media posterior de cada estado como estimador puntual y repite las
  gráficas del inciso anterior.
  
  
## Sol
De la distribucion *Beta-Binomial* 

```{r}

m_1 = mean(df_vl$very_liberal_pct)
m_2 = var(df_vl$very_liberal_pct)
sqrt(m_2)

#Calculados por medio de WolframAlpha
alpha_m = 7.7752
beta_m = 161.656

E_x = alpha_m/(beta_m+alpha_m)
#- Utiliza la media posterior de cada estado como estimador puntual y repite las
# gráficas del inciso anterior

df_vl <- df_vl%>%mutate(tibble(cc = seq(0,0.12,length= 48),y_1 = dbeta(cc,alpha_m,beta_m)))

g <- ggplot(df_vl, aes(x=very_liberal_pct))+ geom_histogram(aes(very_liberal_pct), colour = "black", fill="brown", bins = 12, fill) + geom_line(aes(x=cc, y=y_1), colour="gray") +theme_classic()
g


```

```{r}
m_beta <- function(alfa,beta){
  m_b = alfa/(alfa+beta)
  return(m_b)
}
alpha00 = 
beta00 = 
df_vl <- df_vl%>%mutate(post_m = m_beta(alpha_m + df_vl$very_liberal,
            beta_m + df_vl$samplesize - df_vl$very_liberal))

f <- ggplot(df_vl, aes(y=post_m,  x=vote_Obama_pct))
f + geom_text(aes(label=state)) +
  labs(title="", 
       x = "Porcentaje votos Obama", 
       y = "Posterior 'Very liberal'")

df_vl <- df_vl%>%mutate(post_m = m_beta(alpha_m + df_vl$very_liberal,
            beta_m + df_vl$samplesize - df_vl$very_liberal))

r <- ggplot(df_vl, aes(y=post_m,  x=samplesize))
r + geom_text(aes(label=state)) +
  labs(title="", 
       x = "Encuestas por Estado", 
       y = "Posterior 'Very liberal'")

```

**Nota:** Este proceso para obtener los parámetros de la incial es razonable para
este ejercicio, sin embargo, un modelo jerárquico sería la manera de formalizar 
este acercamiento y se estudiará en próximas materias.
